【裁判字號】    98,台上,1172
【裁判日期】    980305
【裁判案由】    違反毒品危害防制條例等罪
【裁判全文】
最高法院刑事判決            九十八年度台上字第一一七二號
上  訴  人  乙○○
            甲○○
                    號
上 列一 人
選任辯護人  吳俊昇律師
上列上訴人等因違反毒品危害防制條例等罪案件，不服台灣高等
法院中華民國九十七年十月三十日第二審判決（九十七年度上訴
字第三四三八號，起訴案號：台灣桃園地方法院檢察署九十五年
度偵字第一一０二七號），提起上訴，本院判決如下：
    主  文
上訴駁回。
    理  由
按刑事訴訟法第三百七十七條規定，上訴於第三審法院，非以判
決違背法令為理由，不得為之。是提起第三審上訴，應以原判決
違背法令為理由，係屬法定要件。如果上訴理由書狀並未依據卷
內訴訟資料，具體指摘原判決不適用何種法則或如何適用不當，
或所指摘原判決違法情事，顯與法律規定得為第三審上訴理由之
違法情形，不相適合時，均應認其上訴為違背法律上之程式，予
以駁回。本件原判決撤銷第一審關於上訴人甲○○被訴販賣第二
級毒品部分無罪之判決，改判論處甲○○共同連續明知為禁藥而
轉讓罪刑（上訴人乙○○轉讓禁藥部分，業據原審判處罪刑確定
）；並維持第一審論處上訴人等共同連續販賣第一級毒品罪刑之
判決（乙○○處有期徒刑十五年，甲○○處有期徒刑十二年），
駁回該部分其二人在第二審之上訴，已詳敘所憑之證據及認定之
理由，並對上訴人等所辯各節，如何不足採信，均已依據卷內資
料，詳予指駁及說明，從形式上觀察，並無任何違背法令之處。
而證據之取捨及事實之認定，為事實審法院之職權，茍其判斷無
違經驗法則或論理法則，即不能任意指為違法。關於上訴人等販
賣第一級毒品部分，原判決係依憑證人即向上訴人等購買海洛因
之證人劉玉惠於警詢及檢察官偵查時之證言，卷附對於上訴人等
共同持用之0000000000號行動電話實施通訊監察之通
訊監察書、通訊監察光碟及其譯文，扣案經法務部調查局鑑定無
誤之第一級毒品海洛因球一顆（淨重一三‧五三公克、空包裝重
０‧四二公克、純度二二‧九０％、純質淨重三‧一０公克）、
夾鏈袋六五五個，證人即查獲員警王裕新之證言，參酌卷內其他
證據調查之結果，綜合判斷，認上訴人等確有如原判決事實欄所
載之販賣第一級毒品犯行，已詳敘其取捨證據及認定事實之心證
理由，並說明劉玉惠嗣後於審理中改稱係與乙○○合資購買海洛
因云云，與調查之事實不符，核屬迴護之詞，不足採信。所為論
斷無違經驗法則及論理法則，亦無所指理由不備或理由矛盾之違
法情形存在。又甲○○於原審請求再行傳喚劉玉惠為證，原審以
劉玉惠業經第一審傳喚並經交互詰問，且本件事證已明，認無再
為無益調查之必要，已於理由內說明，自無違法可言。另關於甲
○○轉讓禁藥部分，原審於民國九十七年八月二十五日準備程序
及同年十月十六日審判期日，均已踐行刑事訴訟法第九十五條第
一款之告知程序，有各該筆錄可按，不能任意指為違法。上訴意
旨，對於原判決究竟如何違背法令，並未依據卷內資料為具體之
指摘，仍執前詞，而為事實之爭辯，且對原審採證認事之職權行
使，任意指摘，難謂已符合首揭法定上訴要件，其等上訴違背法
律上之程式，均應予駁回。
據上論結，應依刑事訴訟法第三百九十五條前段，判決如主文。
中    華    民    國  九十八  年    三    月    五    日
                      最高法院刑事第十二庭
                          審判長法官  石  木  欽
                                法官  洪  佳  濱
                                法官  呂  丹  玉
                                法官  段  景  榕
                                法官  邱  同  印
      本件正本證明與原本無異
                                      書  記  官
中    華    民    國  九十八  年    三    月   十三   日
                                                      K


司法院資訊處製作；財團法人民間司法改革基金會備份。
